【裁判字號】    98,交易,4
【裁判日期】    980227
【裁判案由】    公共危險等
【裁判全文】
臺灣臺北地方法院刑事判決               98年度交易字第4號
公  訴  人  臺灣臺北地方法院檢察署檢察官
被      告  甲○○
上列被告因公共危險案件，經檢察官聲請簡易判決處刑（97年度
偵字第22854號），本院認不宜逕以簡易判決處刑，改依通常程
序審理，判決如下：
    主  文
甲○○服用酒類，不能安全駕駛動力交通工具而駕駛，處罰金新
臺幣玖萬元，如易服勞役，以新臺幣壹仟元折算壹日。
被訴過失傷害部分不受理。
    事  實
一、甲○○於民國97年9月25日晚間6時許，在臺北縣新店市○○
    路某處飲2杯維士比後，已達不能安全駕駛動力交通工具之
    程度，竟於同日晚間10時25分許自該處騎EER-678號輕型機
    車沿臺北縣新店市○○路往民權路方向行駛，途中經警攔檢
    未停，仍加速沿復興路西往東方向逃逸，於同日晚間10時30
    分許駛經臺北縣新店市○○路29巷巷口，不慎擦撞同向右側
    由張宏偉所騎176-BMX號機車，甲○○經警送醫抽血測得其
    血液酒精濃度為每公升203.7mg/d1（換算呼氣酒精濃度達每
    公升1.015毫克，起訴書誤載為1.045毫克），始悉上情。
二、案經臺北縣政府警察局新店分局報請臺灣臺北地方法院檢察
    署檢察官偵查起訴。
    理  由
壹、證據能力：
    證人張宏偉警詢陳述、測試觀察紀錄表、駕駛人酒後生理協
    調平衡檢測紀錄卡（下稱生理協調平衡檢測卡）、臺北市政
    府警察局舉發違反道路交通管理事件通知單、道路交通事故
    調查報告表、職務報告書，固分係被告以外之人於審判外之
    言詞、書面陳述，惟當事人於言詞辯論終結前就此並未提出
    異議，亦未聲請傳訊，顯放棄行使詰問權，而本院審酌該言
    詞、書面陳述作成時情況，並無違法、不當之處或證明力明
    顯過低之瑕疵，適為本案證據，依刑事訴訟法第159條之5第
    2項規定，均具證據能力。至其餘憑以認定本案犯罪事實之
    非供述證據（詳後述），亦查無違反法定程序取得之情，依
    同法第158條之4規定反面解釋，洵具證據能力，合先敘明。
貳、實體部分：
一、訊據被告甲○○就上開犯罪事實坦承不諱，復有財團法人佛
    教慈濟醫院臺北分院檢驗科藥物濃度檢驗報告、測試觀察紀
    錄表、臺北縣政府警察局舉發違反道路交通管理事件通知單
    附卷可憑。而刑法第185條之3係「抽象危險犯」，不以發生
    具體危險為必要，其所稱「不能安全駕駛」係參考德國、美
    國標準，就呼氣達每公升0.55毫克（0.55mg/l）或血液濃度
    （0.11%）以上，肇事率為一般正常人之10倍，認已達「不
    能安全駕駛」之標準；復參酌行政院國軍退除役官兵輔導委
    員會臺北榮民總醫院88年8月5日（88）北總內字第26868號
    函：「呼氣酒精濃度達1mg/l時，將致人體步態不穩、噁心
    嘔吐、精神混惑不清晰」與卷附測試觀察紀錄表所示：駕駛
    過程，因車禍肇事，顯然無法正常駕駛，及職務報告書載明
    ：甲○○騎機車行經建國路往民權路方向車身嚴重搖晃，暨
    生理協調平衡檢測卡顯示被告兩項檢測不合格；況被告機車
    嗣不慎擦撞張宏偉所騎機車，除據被告供承明確，核與證人
    張宏偉證述相符，且有道路交通事故調查報告表、現場照片
    在卷可稽（臺灣臺北地方法院檢察署97年度偵字第22854號
    卷第25、19頁），可證被告已達不能安全駕駛動力交通工具
    之程度，足認被告自白與事實相符，應係可採，是本案事證
    明確，被告犯行洵堪認定，應依法論科。
二、核被告所為，係犯刑法第185條之3服用酒類不能安全駕駛動
    力交通工具而駕駛罪。爰審酌被告並無前科，有臺灣高等法
    院被告前案紀錄表附卷為證，素行尚可；且坦承犯行，犯後
    態度良好，然於政府及媒體多所宣導酒駕禁令下，仍執意駕
    車，顯徵就法律禁止規範及用路安全之嚴重漠視、輕忽心態
    ；復審酌被告酒精濃度測定值甚高並因而肇事，其駕車行為
    對其他用路人生命、財產權業生實害；高職畢業智識程度及
    其犯罪動機、目的、手段、生活狀況等一切情狀，量處主文
    所示之刑，並諭知易服勞役折算標準。
參、不受理判決部分：
一、公訴意旨另以：被告甲○○原應注意汽車行進中駕駛人應注
    意車前狀況，隨時採取必要安全措施，並保持適當安全距離
    ，而當時並無不能注意之情，竟疏未注意，貿然擦撞同向右
    側由告訴人張宏偉所騎176-BMX號機車，致其下背挫傷、疑
    似骨盆骨折，因認被告涉犯刑法第284條第1項前段過失傷害
    罪嫌。
二、按告訴或請求乃論之罪，其告訴經撤回，應諭知不受理之判
    決，刑事訴訟法第303條第3款定有明文。而刑法第284條第1
    項之罪，依同法第287條前段規定，係告訴乃論罪。而告訴
    人業撤回告訴，有撤回告訴狀附卷為證，爰依刑事訴訟法第
    303條第3款規定諭知不受理判決。
據上論斷，應依刑事訴訟法第452條、第284條之1、第299條第1
項前段、第303條第3款，刑法第185條之3、第42條第3項前段，
刑法施行法第1條之1，判決如主文。
本案經檢察官郭騰月到庭執行職務。
中    華    民    國    98    年     2    月    27    日
                    臺灣臺北地方法院刑事第14庭
                              法  官  陳琪媛
以上正本證明與原本無異。
如不服本判決應於收受送達後10日內向本院提出上訴書狀，並應
敘述具體理由；其未敘述上訴理由者，應於上訴期間屆滿後20日
內向本院補提理由書（圴須按他造當事人之人數附繕本）「切勿
逕送上級法院」。
                              書記官  陳豪達
中    華    民    國    98    年     2    月    27    日
附錄本案論罪科刑法條：
中華民國刑法第185條之3
服用毒品、麻醉藥品、酒類或其他相類之物，不能安全駕駛動力
交通工具而駕駛者，處1年以下有期徒刑、拘役或科或併科15萬
元以下罰金。


司法院資訊處製作；財團法人民間司法改革基金會備份。
